臺灣新竹地方法院刑事裁定
111年度聲字第869號
聲  請  人  臺灣新竹地方檢察署檢察官
受  刑  人  謝曜宇


（現於法務部○○○○○○○○○執行中）
上列聲請人因受刑人數罪併罰有二裁判以上，聲請定其應執行之
刑（111年度執聲字第621號），本院裁定如下：
    主  文
謝曜宇犯如附表所示之罪，應執行有期徒刑玖年陸月。
    理  由
一、本件聲請意旨略以：受刑人謝曜宇因犯詐欺等案件，先後經
    判決確定如本院更正後之附表所示，應依刑法第53條及第51
    條第5款，定其應執行之刑，爰依刑事訴訟法第477條第1項
    聲請裁定等語。
二、按數罪併罰，有2裁判以上者，依第51條之規定，定其應執
    行之刑；數罪併罰，分別宣告其罪之刑，宣告多數有期徒刑
    者，於各刑中之最長期以上，各刑合併之刑期以下，定其刑
    期，但不得逾30年。刑法第53條、第51條第5款分別定有明
    文。次按，刑事訴訟法第370條第2項、第3項，已針對第二
    審上訴案件之定應執行之刑，明定有不利益變更禁止原則之
    適用；而分屬不同案件之數罪併罰，倘一裁判宣告數罪之刑
    ，曾經定其執行刑，再與其他裁判宣告之刑定其執行刑時，
    在法理上亦應同受此原則之拘束。故另定之執行刑，其裁量
    所定之刑期，自不得重於前定之執行刑加計後裁判宣告之刑
    之總和，否則即屬違背法令（最高法院104年度台非字第127
    號判決意旨參照）。
三、經查，受刑人所犯如附表所示各罪，業經最高法院、臺灣臺
    中地方法院、臺灣高等法院臺南分院、臺灣高等法院臺中分
    院、臺灣彰化地方法院及本院先後判處如附表所揭之有期徒
    刑確定在案，此有附表所示各該判決書網路列印資料、判決
    書影本及臺灣高等法院被告前案紀錄表在卷可參。是本院審
    核受刑人所犯如附表編號2至17所示之罪，係於附表編號1所
    示判決確定日期前為之，核與首揭規定並無不合，並審酌附
    表所示各有期徒刑中之最長期（有期徒刑1年7月）、臺灣臺
    中地方法院前就被告所犯如附表編號1至16所示之46罪部分
    定其應執行刑（有期徒刑8年10月），加計被告所犯如附表
    編號17所示之罪刑期（有期徒刑1年1月）之總和（計算式：
    8年10月+1年1月＝9年11月）等，再衡以本件受刑人犯罪類型
    均為詐欺罪，罪質相同，並考量比例原則、平等原則、責罰
    相當原則、重複評價禁止原則為內涵之內部性界限等，爰定
    其應執行之刑如主文所示。
四、據上論斷，依刑事訴訟法第477條第1項，刑法第53條、第51
    條第5款，裁定如主文。
中　　華　　民　　國　　111 　年　　8 　　月　　30　　日
                  刑事第六庭    法　官　  蔡玉琪
以上正本證明與原本無異。
如不服本裁定，應於裁定送達後5日內向本院提出抗告狀。
中　　華　　民　　國　　111 　年　　8 　　月　　30　　日
                                書記官    李念純　　　　
附表：
編號  1 2 3 罪名  詐欺 詐欺 詐欺 宣告刑  有期徒刑1年2月，共2罪 有期徒刑1年1月 有期徒刑1年， 共8罪 犯罪日期  107年6月26日 (2次) 107年6月26日 107年6月5日(2次)、107年6月26日(6次) 偵查(自訴)機關年度及案號  苗栗地檢107年度偵字第3505號等 苗栗地檢107年度偵字第3505號等 苗栗地檢107年度偵字第3505號等 最後 事實審 法院 臺中高分院 臺中高分院 臺中高分院  案號 107年度上訴字 第2311號 107年度上訴字 第2311號 107年度上訴字 第2311號  判決日期 108年2月21日 108年2月21日 108年2月21日 確定 判決 法院 最高法院 最高法院 最高法院  案號 108年度台上字 第1400號 108年度台上字 第1400號 108年度台上字 第1400號  判決 確定日期 108年7月3日 108年7月3日 108年7月3日 是否為得易科 罰金之案件  否 否 否 備註  臺中高分檢108年度執字第90號 臺中高分檢108年度執字第90號 臺中高分檢108年度執字第90號   編號1至16，業經臺中地院110年度聲字第1729號裁定 應執行有期徒刑8年10月確定 (臺中地檢110年度執更字第3124號，108.7.3-116.6.7)   

編號  4 5 6 罪名  詐欺 詐欺 詐欺 宣告刑  有期徒刑1年1月 有期徒刑1年 有期徒刑7月 犯罪日期  107年6月8日 107年6月8日 107年6月8日 偵查(自訴)機關年度及案號  新竹地檢107年度偵字第10705號等 新竹地檢107年度偵字第10705號等 新竹地檢107年度偵字第10705號等 最後 事實審 法院 新竹地院 新竹地院 新竹地院  案號 107年度訴字 第784、913號 107年度訴字 第784、913號 107年度訴字 第784、913號  判決日期 108年6月28日 108年6月28日 108年6月28日 確定 判決 法院 新竹地院 新竹地院 新竹地院  案號 107年度訴字 第784、913號 107年度訴字 第784、913號 107年度訴字 第784、913號  判決 確定日期 108年12月23日 108年12月23日 108年12月23日 是否為得易科 罰金之案件  否 否 否 備註  新竹地檢109年度執字第1114號 新竹地檢109年度執字第1114號 新竹地檢109年度執字第1114號   編號1至16，業經臺中地院110年度聲字第1729號裁定 應執行有期徒刑8年10月確定 (臺中地檢110年度執更字第3124號，108.7.3-116.6.7)   

編號  7 8 9 罪名  詐欺 詐欺 詐欺 宣告刑  有期徒刑1年2月 有期徒刑1年5月 有期徒刑1年7月 犯罪日期  107年6月20日 107年3月23日 107年7月28日 偵查(自訴)機關年度及案號  臺中地檢108年度偵字第5156號等 雲林地檢107年度偵字第5110號等 雲林地檢107年度偵字第5110號等 最後 事實審 法院 臺中地院 臺南高分院 臺南高分院  案號 108年度訴字 第857號等 108年度上訴字 第528號 108年度金上訴字 第1268號等  判決日期 108年8月27日 108年12月9日 109年5月27日 確定 判決 法院 臺中地院 臺南高分院 臺南高分院  案號 108年度訴字 第857號等 108年度上訴字 第528號 108年度金上訴字 第1268號  判決 確定日期 109年2月5日 109年2月15日 109年7月10日 是否為得易科 罰金之案件  否 否 否 備註  臺中地檢109年度執字第4179號 雲林地檢109年度執字第642號 雲林地檢109年度執字第2596號   編號1至16，業經臺中地院110年度聲字第1729號裁定 應執行有期徒刑8年10月確定 (臺中地檢110年度執更字第3124號，108.7.3-116.6.7)   

編號  10 11 12 罪名  詐欺 詐欺 詐欺 宣告刑  有期徒刑1年5月，共4罪 有期徒刑1年3月 有期徒刑1年4月，共3罪 犯罪日期  107年7月28日 （4次） 107年6月4日 107年7月26日 (3次) 偵查(自訴)機關年度及案號  雲林地檢107年度偵字第5110號等 苗栗地檢107年度偵字第3505號等 彰化地檢108年度偵字第9869號 最後 事實審 法院 臺南高分院 臺中高分院 彰化地院  案號 108年度金上訴字 第1268號 108年度上更一字 第42號 109年度訴字 第296號  判決日期 109年5月27日 109年6月24日 109年9月2日 確定 判決 法院 臺南高分院 臺中高分院 彰化地院  案號 108年度金上訴字 第1268號 108年度上更一字 第42號 109年度訴字 第296號  判決 確定日期 109年7月10日 109年8月10日 109年10月6日 是否為得易科 罰金之案件  否 否 否 備註  雲林地檢109年度執字第2596號 苗栗地檢109年度執字第2960號 彰化地檢109年度執字第4900號   編號1至16，業經臺中地院110年度聲字第1729號裁定 應執行有期徒刑8年10月確定 (臺中地檢110年度執更字第3124號，108.7.3-116.6.7)   

編號  13 14 15 罪名  詐欺 詐欺 詐欺 宣告刑  有期徒刑1年2月，共2罪 有期徒刑1年4月 有期徒刑1年3月 犯罪日期  107年7月26日 (2次) 107年6月20日 107年6月5日 偵查(自訴)機關年度及案號  彰化地檢108年度偵字第9869號 新竹地檢109年度偵續字第53號 臺中地檢109年度偵字第17401號 最後 事實審 法院 彰化地院 新竹地院 臺中地院  案號 109年度訴字 第296號 109年度金訴字 第98號 109年度金訴字 第375號  判決日期 109年9月2日 109年12月10日 110年2月24日 確定 判決 法院 彰化地院 新竹地院 臺中地院  案號 109年度訴字 第296號 109年度金訴字 第98號 109年度金訴字 第375號  判決 確定日期 109年10月6日 110年1月13日 110年3月30日 是否為得易科 罰金之案件  否 否 否 備註  彰化地檢109年度執字第4900號 新竹地檢110年度執字第1164號 臺中地檢110年度執字第5248號   編號1至16，業經臺中地院110年度聲字第1729號裁定 應執行有期徒刑8年10月確定 (臺中地檢110年度執更字第3124號，108.7.3-116.6.7)   

編號  16 17 以下空白 罪名  詐欺 詐欺  宣告刑  有期徒刑1年1月，共17罪 有期徒刑1年1月  犯罪日期  107年5月30日至 107年6月8日 107年6月14日  偵查(自訴)機關年度及案號  臺中地檢109年度偵字第17401號 新竹地檢109年度偵字第8648號  最後 事實審 法院 臺中地院 新竹地院   案號 109年度金訴字 第375號 111年度金訴字 第31號   判決日期 110年2月24日 111年5月4日  確定 判決 法院 臺中地院 新竹地院   案號 109年度金訴字 第375號 111年度金訴字 第31號   判決 確定日期 110年3月30日 111年6月2日  是否為得易科 罰金之案件  否 否  備註  臺中地檢110年度執字第5248號 新竹地檢111年度執字第2434號    編號1至16，業經臺中地院110年度聲字第1729號裁定應執行有期徒刑8年10月確定 (臺中地檢110年度執更字第3124號，108.7.3-116.6.7)